【裁判字號】    91,交聲,1686
【裁判日期】    920107
【裁判案由】    交管條例聲異
【裁判全文】
臺灣板橋地方法院交通事件裁定                  九十一年度交聲字第一六八六號
    原處分機關  交通部公路總局台北區監理所
    受處分人即
    異  議  人  甲○    男  四.
右列受處分人因違反道路交通管理處罰條例案件，對於交通部公路總局台北區監理所
九十一年九月二十七日所為之處分（原處分案號：北監五字第四０－ＺＢ0000
000號），聲明異議，本院裁定如左：
    主  文
異議駁回。
    理  由
一、按二輛以上之汽車共同違反道路交通管理處罰條例第四十三條第一項規定，或在
    道路上競駛、競技者，處汽車駕駛人新臺幣三萬元以上九萬元以下罰鍰，並當場
    禁止其駕駛及吊銷其駕駛執照。又汽車行駛於高速公路或設站管制之道路，而不
    遵管制之規定者，處汽車駕駛人新臺幣三千元以上六千元以下罰鍰，道路交通管
    理處罰條例第四十三條第三項、第三十三條第一項分別定有明文。
二、本件受處分人即異議人甲○於九十一年六月九日七時九分許，駕駛車牌號碼ＤＢ
    ｜一三九二號自用小客車，行經國道高速公路南向一二四公里處時違規以時速一
    百六十公里超速六十公里行駛，並二輛以上汽車共同在道路上競駛之事實，有執
    勤警員拍攝之相片六幀、內政部警政署公路警察局九一公警局交字第ＺＢ000
    0000號舉發違反道路交通管理事件通知單、交通部公路總局北區監理所北監
    五字第四０－ＺＢ0000000號違反道路交通管理事件裁決書各一張等在卷
    可考；而異議人亦自承有以時速一百六十公里超速行駛等情不諱。雖異議人另辯
    稱：公路警察局所附競駛車輛之照片六幀均為進口車，且皆開大燈行駛，伊所駕
    之車輛為台製福特汽車，且未開大燈，與當時競駛之車輛特徵不同；又競駛之車
    輛速度均在時速一五九、一六一、一六二、一六六、一七０公里，均較伊之車速
    為快，並均由伊後方超越行駛，伊並未參加競駛，該競駛車輛與伊無關云云；惟
    查，依公路警察局以科學儀器雷達測速照相機採證，所得照片顯示，當時有包含
    異議人所駕之共計六部車輛於同一地點，並分別於九十一年六月九日之七時九分
    五十一秒、五十二秒、五十五秒、五十九秒、同日七時十分零一秒、十分零一秒
    （即六部車在十秒鐘內），分別以時速一六二、一五九、一六０、一六一、一七
    ０、一六六公里之高速行駛共同經過違規地點，六部車輛之違規時間、地點及車
    速均相差無幾，顯見該六部車輛有共同在道路上競駛之情事，而異議人所駕駛之
    車輛既係於其中九十一年六月九日之七時九分五十五秒，以時速一百六十公里共
    同高速行駛於違規地點，其有競駛之事實，亦堪認定，異議人所辯無共同競駛之
    事實云云，尚屬卸責之詞，無足採信；其於上揭時地違規行駛之事實，應堪認定
    。綜上所述，原處分機關據以援引首揭規定，裁處罰鍰新台幣三萬三千元，並吊
    銷駕駛執照等，於法並無不當，本件異議為無理由，應予駁回。
三、據上論斷，應依道路交通案件處理辦法第十九條，裁定如主文。
中      華      民      國九十二      年      一      月    七    日
                              臺灣板橋地方法院交通法庭
                                      法  官  林 春 長
右正本證明與原本無異
如不服本裁定應於送達後五日內向本院提出抗告狀
                                      書記官  黃 炎 煌
中      華      民      國      九十二      年      一      月    七    日


司法院資訊處製作；財團法人民間司法改革基金會備份。
